【裁判字號】    98,台上,4221
【裁判日期】    980723
【裁判案由】    違反毒品危害防制條例
【裁判全文】
最高法院刑事判決            九十八年度台上字第四二二一號
上  訴  人  甲○○
上列上訴人因違反毒品危害防制條例案件，不服台灣高等法院台
台中分院中華民國九十八年四月二十七日第二審判決（九十八年
度上訴字第九一八號，起訴案號：台灣台中地方法院檢察署九十
七年度毒偵字第五九一八號），提起上訴，本院判決如下：
    主  文
原判決撤銷，發回台灣高等法院台中分院。
    理  由
本件原判決以上訴人甲○○不服第一審論處其施用第一級毒品罪
刑（累犯，處有期徒刑十一月）之判決，提起上訴，其上訴書所
載理由略謂：第一審判處其有期徒刑十一月，量刑顯然過重，為
此提起上訴，請鈞院從輕量刑，並依刑法第五十九條酌減云云。
經核上訴人所提之上訴理由，要非屬所謂之具體理由，而上訴人
在第一審本即為有罪之陳述，復表明並無證據請求調查，無辯解
，承認犯罪，有第一審審判筆錄附卷可稽。因認上訴人提起之第
二審上訴不合法律上程式，爰不經言詞辯論，依刑事訴訟法第三
百六十七條前段、第三百七十二條，駁回其上訴，固非無見。
惟查：不服第一審判決而上訴於第二審法院者，應提出上訴書狀
，上訴書狀應敘述具體理由，刑事訴訟法第三百六十一條第一、
二項規定甚明。所謂「應敘述具體理由」，指就不服判決之理由
為具體之敘述而非空泛之指摘而言。上訴理由就其所主張第一審
判決有違法或不當之情形，如已舉出該案相關之具體事由，足為
其理由之所憑，即不能認係徒托空言或漫事指摘，縱其所舉理由
經調查結果並無可採，要屬上訴有無理由之範疇，尚難遽謂未敘
述具體理由。卷查上訴人於民國九十八年三月三十日提出之聲明
上訴狀，固未敘述不服第一審判決之具體理由，然上訴人在原審
法院判決前，於九十八年四月二十日另行出具上訴理由狀，所載
上訴理由略以：(一)、第一審判決以上訴人之自白，為判決有罪之
證據，難令人心服。(二)、上訴人僅於九十七年十一月十六日上午
在住處，施用第一級毒品海洛因乙次，第一審重判有期徒刑十一
月，量刑過重。(三)、上訴人於偵查中確曾供出毒品來源上游之真
實姓名、年籍資料，協助檢警偵查，請鈞長查核是否符合減刑要
件。若仍認不符減刑要件，亦請審酌上訴人犯後態度良好，深感
後悔，依刑法第五十九條酌減其刑等語。該上訴理由狀理由(三)已
具體指稱其於偵查中供出毒品來源，請求原審法院予以調查證據
，並依毒品危害防制條例第十七條規定予以減輕其刑等旨，自難
謂其上訴書狀未敘述具體理由。而上訴人因另案在台灣台中看守
所羈押中，其所提之上開上訴理由狀係於九十八年四月二十二日
向該看守所長官提出，經第一審法院於同年四月二十七日送交原
審法院，有該上訴理由狀、台灣台中地方法院函、暨台灣台中看
守所及原審法院之收狀日期印戳可稽（見原審卷第二十二至二十
五之一頁）。乃原審未對該上訴理由狀詳加審酌，遽於收受該理
由狀之同日，以其上訴不合法定程式予以駁回，自嫌速斷，難昭
折服。上訴意旨執以指摘原判決不當，非無理由，應認原判決有
撤銷發回更審之原因。
據上論結，應依刑事訴訟法第三百九十七條、第四百零一條，判
決如主文。
中    華    民    國  九十八  年    七    月  二十三  日
                      最高法院刑事第五庭
                          審判長法官  陳  正  庸
                                法官  賴  忠  星
                                法官  林  秀  夫
                                法官  宋      祺
                                法官  陳  祐  治
      本件正本證明與原本無異
                                      書  記  官
中    華    民    國  九十八  年    七    月  二十七  日
                                                      v


司法院資訊處製作；財團法人民間司法改革基金會備份。
